【裁判字號】    98,聲,153
【裁判日期】    980430
【裁判案由】    返還提存物
【裁判全文】
臺灣桃園地方法院民事裁定               98年度聲字第153號
聲  請  人  大眾國際租賃股份有限公司
法定代理人  乙○○
相  對  人  丙○○
            甲○○
上列當事人間聲請返還提存物事件，本院裁定如下：
    主  文
本院九十五年度存字第五三八四號提存事件聲請人所提存之擔保
金新台幣捌拾陸萬元，准予返還。
聲請程序費用由相對人負擔。
    理  由
一、按訴訟終結後，法院依供擔保人之聲請，通知受擔保利益人
    於一定期間內行使權利並向法院為行使權利之證明而未證明
    者，法院應依供擔保人之聲請，以裁定命返還其提存物，民
    事訴訟法第104 條第1 項第3 款後段定有明文。另依同法第
    106 條前段，前開規定，於其他依法令供訴訟上之擔保者準
    用之。又所謂訴訟終結，在因假扣押所供擔保之情形，應從
    廣義解釋，包括撤銷假扣押裁定及執行程序終結在內。
二、聲請意旨略以：聲請人因與相對人間請求給付票款事件，前
    經本院裁定准其供擔保後得為假扣押，嗣其依法向本院提存
    所提存擔保金新台幣86萬元後，聲請本院對相對人財產實施
    假扣押執行在案。茲因聲請人已聲請撤回上開假扣押執行及
    撤銷前開假扣押裁定確定，嗣聲請人聲請本院限期通知受擔
    保利益人即相對人行使權利而未行使，爰聲請返還提存物等
    語。
三、經查：
  (一)聲請人主張其已依本院假扣押裁定供擔保聲請假扣押執行相
    對人財產，嗣又聲請撤回上開假扣押執行及撤銷前開假扣押
    裁定確定等情，業據其提出本院95年度裁全字第8610號假扣
    押裁定、95年度存字第5384號提存書、民國97年1 月21日桃
    院木執95年執全威字第4568號囑託塗銷查封登記書、97年度
    全聲字第45號撤銷假扣押裁定及其確定證明書等影本各1 件
    附卷可按，並經本院依職權調閱上開各卷證，查核無訛，堪
    信屬實，核符前揭法文所定「訴訟終結」情形。
  (二)又聲請人主張相對人即受擔保利益人於訴訟終結後經通知而
    未於法定期間內行使權利之事實，據其提出本院97年8 月20
    日桃院永民愛97年度聲字第1132號（行使權利）函影本1 件
    及相對人之戶籍謄本2 件為證，本院復依職權調閱上開通知
    行使權利卷證，並向本院民事庭、簡易庭及非訟中心分案室
    暨臺灣高雄地方法院查明無誤，有本院民事紀錄科查詢表2
    紙及臺灣高雄地方法院98年4 月7 日雄院高文字第09800010
    63號函1 紙在卷可稽。從而，依上說明，本件聲請，核無不
    合，應予准許。
四、依民事訴訟法第106 條前段、第104 條第1 項第3 款後段、
    第95條、第78條、第85條第1 項本文，裁定如主文。
中    華    民    國    98    年    4     月    30    日
                  民事第二庭  法  官  張金柱
如不服本裁定應於送達後10日內向本院提出抗告狀，並應繳納抗
告裁判費新台幣1,000 元。
以上正本證明與原本無異。
中    華    民    國    98    年    5     月     1    日
                              書記官  陳美宜


司法院資訊處製作；財團法人民間司法改革基金會備份。
